# 限制性股票涉及所得税

提问人：yd2020 时间：2021-12-15 10:08:48
限制性股票在等待期确认的费用不能税前扣除，计提了所得税，解禁时根据实际费用相应的冲减了之前计提的所得税，对于差额计入了资本公积-其他资本公积，想问一下这个金额是一直在资本公积-其他资本公积吗?

回答人：chenyiwei
最终该计划完结（包括税前扣除）后，累积的“资本公积——其他资本公积”应转入“资本公积——股本溢价”。